臺北高等行政法院裁定
　　　　　　　　　　　　　　　　　　 96年度簡字第00764號
原　　　告　甲○
訴訟代理人　戊○○
被　　　告　勞工保險局
代　表　人　乙○○（總經理）
訴訟代理人　丙○○
　　　　　　丁○○
上列當事人間因農保事件，原告不服內政部中華民國96年2月12
日台內訴字第0950162850號訴願決定，提起行政訴訟，本院裁定
如下：
    主　文
原告之訴駁回。
訴訟費用由原告負擔。
    理　由
一、按訴願之提起，應自行政處分達到或公告期滿之次日起30日
    內為之。訴願事件，提起訴願逾法定期間者，應為不受理之
    決定，分別為訴願法第14條第1項及第77條第2款所明定。次
    按，原告之訴，有起訴不備其他要件，而其情形又不可以補
    正者，行政法院應以裁定駁回之，行政訴訟法第107條第1項
    第10款亦定有明文。
二、本件原告因農保事件，於民國（下同）95年7月12日收受農
    民健康保險監理委員會95年7月5日農監審字第11960號農民
    健康保險爭議事項審定書，此有寄存送達於彰化大竹郵局之
    農民健康保險監理委員會送達證書附原審定卷可稽，復經原
    告訴訟代理人戊○○（即原告之孫）於本院96年9月26日準
    備程序期日當庭自承：「（受命法官問）本件原告何時收受
    農民健康保險監理委員會95年7月5日農監審字第11960號審
    定書？（戊○○答）當初是我父親代為收受審定書的，因為
    我父親是郵差，任職於彰化郵局總局，與原告同住一起，如
    果家裡沒有人收受郵件的話，郵件會直接轉送至彰化大竹郵
    局，再轉到我父親那邊。」「（受命法官問）原告有無於嗣
    後再向農民健康保險監理委員會索取審定書？（戊○○答）
    沒有。」「（受命法官問）對於審議卷附送達證書影本（提
    示），原告有何意見？（戊○○答）沒有意見。」等語，經
    記明準備程序筆錄在卷可按。核計其提起訴願之30日法定不
    變期間，應自95年7月13日起算，因原告住彰化縣，扣除在
    途期間5日，是迄至95年8月16日（星期三）即已屆滿。原告
    遲至95年8月29日始向被告提出訴願書，有被告蓋於訴願書
    上之收件日期章戳可按，被告95年9月7日保受給字第095100
    70380號函說明一，雖記載原告之訴願書日期為「95年8月3
    日」，惟經原告及被告訴訟代理人於本院96年9月26日準備
    程序期日分別表示：「（受命法官問）對於訴願卷附原告訴
    願書，原告有何意見？（戊○○答）是原告當初所提出的訴
    願書沒錯。」「（受命法官問）本件被告係於何時收受原告
    之訴願書？（被告訴代答）本件被告係於95年8月29日收受
    原告所提訴願書（原告誤載為行政訴訟），有蓋有被告外包
    收文章之訴願書狀可稽。另被告95年9月7日保受給字第0951
    0070380號函說明一誤載原告之訴願書日期為『95年8月3日
    』，特予更正為95年8月29日。」等語，經記明準備程序筆
    錄在卷可佐，是其訴願之提起，顯已逾越首開法定不變期間
    ，即屬於不合法。訴願決定雖未從程序上不受理，而誤以實
    體審酌後決定駁回，惟駁回結果並無二致。原告復對之提起
    行政訴訟，自難謂合法，應予駁回。
三、本件原告之訴既不合法而應予駁回，其實體上之主張及陳述
    ，本院毋庸加以審論，併此敘明。
四、依行政訴訟法第236條、第107條第1項第10款、第104條，民
    事訴訟法第95條、第78條，裁定如主文。
中　　華　　民　　國　　96　　年　  10　　月　  9  　 日
                              第三庭法官　曹瑞卿
上為正本係照原本作成。
本件以訴訟事件所涉及之法律見解具有原則性者為限，始得於本
裁定送達後10日內向本院提出抗告狀（須按他造人數附繕本），
並經最高行政法院許可後方得抗告。
中　　華　　民　　國　　96　　年　  10　　月　  9  　 日
            　　　　　　　　　 　 書記官  方偉皓
